---
title: "Wyniki fitness z ..."
author: "Joanna_Palka"
date: "04 02 2021"
output:
  pdf_document: default
  html_document:
    df_print: paged
  word_document: default
---

Import danych z nakrapania
```{r, include=F}
#tak jak wczesniej, najpierw wgrywamy potrzebne paczki, jesli ich nie mamy to instalujemu funkcja install.packages()
library(dplyr)
library(tidyr)
library(ggpubr)
library(tidyverse)
#1. ustawiamy srodowisko pracy w miejsce wktorym przechowywujemy pliki z naszymi danymi
#wazne! plik z danymi fitnessowymi, danymi z nakrapiania jak i kody musza znajdowac sie w jednym miejscu, 
#jesli tak nie jest nalezy podczaj kroku z importem podac cala sciezke do naszych danych
#jesli kod i oba pliki znajduja sie w tym samym miescu nie trzeba podawac setwd

#setwd("C:/Users/joann/Desktop/doktorat/eksperyment_fitness_nowy/blok_2/cz_1")

#tu jsli istnieje taka potrzeba zmieniamy nazwe pliku
Dane_nakrapianie<-read.csv2(file="licznosci_klas_nakrapianie.csv")

Dane_nakrapianie<-Dane_nakrapianie[,-1]

#Wycinanie z nazwy pliku kodu probki i zapisywanie jej w nowej kolumnie tabeli z danymi.
#Uwaga: z nazwy pliku sa wycinane pozycje 2-4, wiec to zadziala tylko jeşli 
#nazwa ma taki format, a kod sklada sie˘ z trzech znakow, od 2 do 4 pozycji.
populacja<-sapply(Dane_nakrapianie[,"nazwa.pliku"],substr,start=1,stop=4)

#zeby pozbyc sie niepotrzebnej _, jesli nie ma tego problemu, to zakomentowac
populacja<- str_remove(populacja, "[_]")

Dane<-cbind(Dane_nakrapianie, populacja)

#Usuwanie przypadkow‚ z brakami danych, jesli sa, to odkomentować poniższą linijkę.
#Dane<-na.omit(Dane)

#policzenie sumy robaków dla każdej z populacji  z 10 zdjęć (osobno robaki nieswiecace, swiecace)
suma_N<- Dane %>% 
    group_by(populacja) %>% 
    summarise(N = sum(N))

suma_S<- Dane %>% 
    group_by(populacja) %>% 
    summarise(S = sum(S))

#połaczenie dwoch tabel z wartościamy N i S
sumy <- merge(suma_N, suma_S, by = "populacja")

#dodanie łącznej sumy zwierząt
sumy[,"sum"] <- sumy[,"N"] + sumy[,"S"]

#dodanie proporcji
sumy[,"propN_nakropiona"] <- sumy$N/sumy$sum

#roznica miedzy 0.75 a otrzymanym
sumy[,"roznica_nakropien"] <- sumy$propN_nakropiona - 0.50

#powyzsze dane były robione na nasz własny użytek, do koncowych analiz potrzebe bedzie jedynie: populacja oraz propN_nakropiona

sumy_okrojone <- sumy[,-c(2,3,4,6)]

# Dane sa gotowe do dalszych analiz. Pozostaje zapisac je do pliku:
#(wpisujac taka nazwe, jaka chcemy)
write.csv(sumy_okrojone, "Dane_nakropienia_blok2_cz1.csv", quote=F, sep=",", row.names=F, col.names = T)
```

Wykres różnicy nakropień
```{r, echo=F}
#wykresy
wykres_roznica <- ggplot(data=sumy,aes(x=populacja, y=roznica_nakropien)) +
    geom_point()+
    #geom_jitter(width=0.3, aes(colour = pokolenie))+
    theme_classic()+
    geom_smooth(method = lm,se = F)+
    ylim( -0.5, 0.4)+ 
    geom_hline(yintercept = 0.0)
wykres_roznica

ggsave("roznica_nakropien.png")

wykres_sumy <- ggplot(data=sumy,aes(x=sum, y=roznica_nakropien)) +
    geom_point()+
    #geom_jitter(width=0.3, aes(colour = pokolenie))+
    theme_classic()+
    geom_smooth(method = lm,se = F)+
    ylim( -0.4, 0.4)+ 
    geom_hline(yintercept = 0.0)
wykres_sumy
ggsave("roznica_od_sum.png")
```


Import danych z fitnessem
```{r, include=FALSE}
#1. ustawiamy srodowisko pracy w miejsce wktorym przechowywujemy pliki z naszymi danymi
#wazne! plik z danymi fitnessowymi, danymi z nakrapiania jak i kody musza znajdowac sie w jednym miejscu, 
#jesli tak nie jest nalezy podczaj kroku z importem podac cala sciezke do naszych danych
#setwd("C:/Users/joann/Desktop/doktorat/eksperyment_fitness_nowy/blok1_powtórzenie_04.01.2020/fitness")

#2. odczytujemy pliki
#plik z danymi z nakrapania
#uwaga, w zależności od kodowania mozna uczyc read.csv() lub read.csv2(), rowniez mozna uzyc funkcji read.table()
dane_nakropienia<- sumy_okrojone

#dane fitnessowe
dane_fitness<- read.csv("licznosci_klas_fitness_cz1.csv")

#szybkie sprzątanie wgranego pliku z niepotrzebnej komumny
dane_fitness<- dane_fitness[,-1]

#plik z kodami
kody <- read.csv2("kody_blok2_cz1.csv")
#moj komputer zmienia nazwe pierwszej kolumny, i dodaje wiersze, ktore nie są potrzebne
#wiec musze ja poprawic, jesli macie problemy to odkomentujcie
#kody<-kody[,c(1:5)]
colnames(kody)[colnames(kody)=='ď.żpopulacja'] <- 'populacja'

#3. nastepnie musimy zsumowac dane dla wynikow fitnessowych
#3.1 aby to zrobic musimy wydobyc z nazwy pliku kod populacji
kod<-sapply(dane_fitness[,"nazwa.pliku"],substr,start=1,stop=3)
dane_fitness<-cbind(dane_fitness, kod)

#teraz mozemy zsumowac wyniki z 10 zdjec dla konkretnego kodu
suma_N<- dane_fitness %>% 
  group_by(kod) %>% 
  summarise(N = sum(N))

suma_S<- dane_fitness %>% 
  group_by(kod) %>% 
  summarise(S = sum(S))

#połączenie dwóch tabel
sumy_fitness <- merge(suma_N, suma_S, by = "kod")

#dodanie sumy zwierząt
sumy_fitness[,"sum"] <- sumy_fitness[,"N"] + sumy_fitness[,"S"]

#dodanie proporcji
sumy_fitness[,"propN_fitness"] <- sumy_fitness$N/sumy_fitness$sum

#4. rozkodowanie danych 
calosc_fitness <- merge(kody, sumy_fitness, by = "kod")

#5. uwzglednienie roznic w nakrapianiu
dane <- merge(calosc_fitness, dane_nakropienia, by = "populacja")

#usuwanie niepotrzebnych kolumn
dane <- dane[,-c(2, 3, 4, 5)]

#6.obliczanie koncowego fitnessu -uwzglednianie roznic w nakrapianiu

dane[,"propN"] <- dane$propN_fitness-dane$propN_nakropiona

#dodanie typu
typ <- read.csv2("typ.csv")

dane <- merge(typ, dane, by = "populacja")

#7. zapisywanie danych
write.csv2(dane, "wyniki_blok2_cz1.csv")
```

Tabela z danymi po rozkodowaniu i uwzględnieniu różnic w nakropieniu

```{r}
head(dane)
```

Dodanie do tabeli kolumny z temperaturą, pokoleniem i podwajamy dane dla ancestralnych
```{r, include=F}
#dodajeny na początek populacji ancestralnych anc, żeby pojawiały się na początku wykresu

dane$populacja <- as.character(dane$populacja)
dane$populacja[dane$populacja == "FOG8"] <- "ancFOG8"
dane$populacja[dane$populacja == "WT8"] <- "ancWT8"


dane_temp<-dane %>%
  mutate(temperatura = case_when(
    startsWith(populacja, "E") ~ "24",
    startsWith(populacja, "K") ~ "20",
    startsWith(populacja,"anc") ~ "20" 
    ))

#zdublowanie ancestralnych z przpisaniem roznych temperatur

dbld<- dane_temp %>% filter(grepl("anc",dane_temp$populacja)) %>% mutate(temperatura = "24")
dane_doubled <- rbind(dane_temp, dbld)

#uzupełnianie tych wierszy temperaturami
#zmiana miejsca konkretnych wierszy
dane_doubled<-arrange(dane_doubled, typ)
dane_doubled<- dane_doubled %>% fill(temperatura)
#dane_doubled[65:68, "temperatura"] <- 24

#dodanie kolumny z pokoleniem
dane_doubled<-dane_doubled %>%
  mutate(pokolenie = case_when(
    startsWith(populacja, "E") ~ "ew",
    startsWith(populacja, "K") ~ "ew",
    startsWith(populacja, "anc") ~ "anc"
    ))
dane_doubled$pokolenie <- as.factor(dane_doubled$pokolenie)
```

Wykres w zaleznosci od typu i temperatury

```{r, echo=T}
wykres_typ <- ggplot(data=dane_doubled, aes(x=populacja, y=propN, colour = pokolenie)) +
  facet_wrap(~typ + temperatura, scales = "free")+
  geom_jitter(width =0.2)+
  geom_boxplot()+
  theme_classic()+
  ylim(-0.6, 0.6)+
  scale_colour_manual(values =c("red", "grey"))

wykres_typ

#ggsave('blok1_temp_typ.jpg', width = 10, height = 10)
```


Analiza lm z uwzglednieniem typu reproducyjnego

Dla fogów
```{r, echo = F}
#dla fogow
model_fog <- lm(propN ~ populacja, data = subset(dane, typ == 'FOG'))
par(mfrow=c(2,2))
plot(model_fog)
model_fog
summary(model_fog)
```


Dla typu dzikiego
```{r, echo=F}
model_wt <- lm(propN ~ populacja, data = subset(dane, typ == 'WT'))
par(mfrow=c(2,2))
plot(model_wt)
model_wt
summary(model_wt)
```

